臺灣臺中地方法院民事裁定              100年度監字第268號
聲  請  人  鄭阿麵
相  對  人  吳吉平
上列當事人間聲請許可監護人行為事件，本院裁定如下：
    主  文
准相對人所繼承被繼承人吳水木之遺產關於不動產部分，依如附
件所示遺產分割契約書分割。
聲請程序費用由相對人負擔。
    理  由
一、聲請意旨略以：相對人為聲請人之夫，前經本院以93年度禁
    字第61號民事裁定宣告為禁治產人，聲請人依法為相對人之
    監護人，並經本院以100年度監字第260號民事裁定指定關係
    人吳焜森為會同開具財產清冊之人。相對人之父吳水木於10
    0年1月20日死亡，相對人為其繼承人，相對人於100年8月13
    日業與其他繼承人協議分割被繼承人吳水木之遺產（分割方
    式如附件所示）。為此，爰依民法第1113條、第1101條規定
    ，聲請准相對人所繼承被繼承人吳水木之遺產關於不動產部
    分，依如附件所示之遺產分割契約書分割等語。
二、按民法總則中華民國97年5月2日修正之條文施行前，已為禁
    治產宣告者，視為已為監護宣告；繫屬於法院之禁治產事件
    ，其聲請禁治產宣告者，視為聲請監護宣告；聲請撤銷禁治
    產宣告者，視為聲請撤銷監護宣告；並均於修正施行後，適
    用修正後之規定，民法總則施行法第4條第2項定有明文。次
    按監護人對於受監護人之財產，非為受監護人之利益，不得
    使用、代為或同意處分。監護人為下列行為，非經法院許可
    ，不生效力：一、代理受監護人購置或處分不動產。二、代
    理受監護人，就供其居住之建築物或其基地出租、供他人使
    用或終止租賃。監護人不得以受監護人之財產為投資。但購
    買公債、國庫券、中央銀行儲蓄券、金融債券、可轉讓定期
    存單、金融機構承兌匯票或保證商業本票，不在此限，民法
    第1101條定有明文。該條規定，依民法第1113條規定，準用
    於成年人之監護。
三、經查，聲請人主張相對人為其夫，相對人前經本院以93年度
    禁字第61號民事裁定宣告為禁治產人，聲請人依法為相對人
    之監護人，並經本院以100年度監字第260號民事裁定指定關
    係人吳焜森為會同開具財產清冊之人等事實，業據聲請人提
    出戶籍謄本、本院93年度禁字第61號民事裁定為證，並有10
    0年度監字第260號民事裁定在卷，堪認為真實。上開民法總
    則修正之條文，業於98年11月23日施行，則相對人既經為禁
    治產宣告，應視為已受監護宣告，合先敘明。又相對人之父
    吳水木於100年1月20日死亡，相對人為其繼承人，業於100
    年8月13日與其他繼承人協議分割被繼承人吳水木之遺產（
    分割方式如附件所示），且該協議並無不利於相對人等事實
    ，有戶籍謄本、土地登記第一類謄本、全國財產稅總歸戶財
    產查詢清單、親屬系統表、財政部臺灣省中區國稅局財產歸
    屬資料清單、遺產分割協議書等為證，自堪信為真實。本院
    因認該協議書之分割方式並無不利於相對人，尚符受相對人
    之利益。是本件聲請為有理由，應予准許。
四、依非訟事件法21條第2 項，民事訴訟法第95條、第78條，裁
    定如主文。
中    華    民    國   100    年    8     月    17    日
                  家事法庭    法  官  涂秀玲
正本係照原本作成。
如對本裁定抗告，須於裁定送達後10日之不變期間內，向本院提
出抗告狀。
中    華    民    國   100    年    8     月    17    日
                              書記官  薛淑玲